

профиль

НАВЫКИ

Гринько Владимир

Junior JavaScript Frontend разработчик

7 (911) 812-22-86



https://github.com/Vladimir-Grinko



vladimir.grinko055@gmail.com



https://vladimir-grinko.github.io/myPortfolio

Привет! Меня зовут Владимир. На данный момент активно ищу вакансию на должность JavaScript Junior Frontend разработчик. Последние 8.5 лет работал оператором станков с ЧПУ в Оборонной промышленности, достиг самого высшего разряда. С 2020 года углубленно изучаю программирование и с первых месяцев понял, что это моя основная деятельность. Освоив самостоятельно базу JavaScript, продолжил профессиональное обучение и стажировку в Result School. Я пунктуальный, ответственный, целеустремленный человек, очень ценю развитие. Поэтому у меня в приоритете - программирование, к которому питаю бескрайний интерес.

- JavaScript, HTML / CSS, React / Redux, Bootstrap;
- VS Code, GIT;
- Node.js, MongoDB, Express;
- Английский язык начальный уровень. Готов повысить уровень;

2021 – H.B.

JAVASCRIPT JUNIOR FRONTEND DEVELOPER

Result School

- JavaScript, работа с DOM, классы + ООП;
- Работа с React приложением Fast-Company, создание компонентов, НОС и кастомных хуков. Redux;
- Node.Js, MongoDB, Firebase, Express. Git, Github;

опыт

• 2016 - H.B.

АО "Обуховский завод"

ОПЕРАТОР СТАНКОВ С ЧПУ

 Корректировка и настройка управляющей программы для станков с ЧПУ, обработка деталей на станке согласно чертежам и технологическим процессам;

• 2014 - 2016

ОПЕРАТОР СТАНКОВ С ЧПУ

АО "ОМКБ"

 Корректировка и настройка управляющей программы для станков с ЧПУ, обработка деталей на станке согласно чертежам и технологическим процессам;

• 2012 - 2013

ГЛАВНЫЙ ИНЖЕНЕР

АО "Элита"

 Планирование и распределение работ среди машинистов и механизаторов предприятия, организация своевременного выполнения технического обслуживания и ремонта СХ техники и оборудования;

• 2021 - 2022

RESULT SCHOOL

ОБРАЗОВАНИЕ

Онлайн школа

JavaScript Junior Frontend Developer

•	20)1/	-	20)Τ

САНКТ-ПЕТЕРБУРГСКИЙ ПОЛИТЕХНИЧЕСКИЙ УНИВЕРСИТЕТ ПЕТРА ВЕЛИКОГО

ОБРАЗОВАНИЕ

Магистратура

• Конструкторско-технологическое обеспечение машиностроительных производств;

• 2010 - 2012

ОМГАУ ИМ П.А. СТОЛЫПИНА

Высшее

• Экономика и управление на предриятии АПК;

• 2007 - 2012

ОМГАУ ИМ П.А. СТОЛЫПИНА

Высшее

- Технология обслуживания и ремонта машин;
- Инженер специалист;

ИНТЕРЕСЫ

- Программирование;
- Путешествия;